臺灣高等法院刑事判決　　　　　　　　　　　　　　　九十三年度軍上字第四七號
　　上　訴　人
　　即　被　告　甲○○
右上訴人因違反職役職責案件，不服國防部高等軍事法院九十三年度法仁判字第一０
四號，中華民國九十三年八月三十一日第二審判決（起訴案號：國防部北部地方軍事
法院檢察署九十三年訴字第一二三號），提起上訴，本院判決如左：
    主  文
上訴駁回。
    理  由
一、按軍事審判法第一百八十一條第五項規定，被告不服高等軍事法院宣告有期徒刑
    之上訴判決者，得以判決違背法令為理由，向高等法院提起上訴。是不服高等軍
    事法院有期徒刑判決而向高等法院提出上訴者，非以原判決違背法令為理由者不
    得為之，此為其上訴之法定要件。若上訴理由狀並未依據卷內訴訟資料，具體指
    摘原判決不適用法則或如何適用不當，或所指摘原判決違法情事，與法律規定得
    為向高等法院提出上訴之判決違背法令之情形，不相適合時，均應認為其上訴為
    違背法律上之程式，予以駁回，此觀諸軍事審判法第二百零六條第一項、刑事訴
    訟法第三百九十五條前段之規定自明。
二、本件原判決認定上訴人即被告甲○○係陸軍金門防衛司令部砲指部砲二營砲五連
    一兵（民國九十二年一月十六日入伍，義務役），於民國（下同）九十三年三月
    十四日六時，自金門駐地休假離營，應於同年三月二十九日十八時返營銷假，竟
    以與家人爭執賭氣為由，而萌生長期脫免職役之意圖，逾假潛逃，匿居臺北縣蘆
    洲市一帶，賴己身積蓄維生，迨九十三年五月二十四日二十三時許，始於臺北縣
    蘆洲市○○○路一二０巷巷口，為板橋憲兵隊憲兵緝獲。被告甲○○對前揭時、
    地、意圖長期脫免職役而逾假潛逃之犯罪事實，已坦白承認，核與板橋憲兵隊九
    十三年五月二十五日（九三）憲道字第三六二號緝獲逃亡官兵解送表暨所附被告
    憲訊筆錄，證人即被告單位輔導長黃鴻程中尉於偵查、第一審中到庭證述被告係
    逾假未歸且未主動與單位聯繫等情相符（偵查卷第三十九頁反面，第一審卷第二
    十二頁），並有陸軍金門防衛司令部砲指部砲二營九十三年四月五日（九三）瀚
    孝字第九一二號函附被告休假紀錄卡影本乙紙附卷可佐。又被告逾假潛逃後，係
    經國防部南部地方軍事法院金門分院檢察署發布通緝，此有該署九十三年四月五
    日審著字第０九三００００二七二號通緝書乙紙在卷可憑，因認被告於上述時、
    地，意圖長期脫免職役而逾假潛逃之行為，構成陸海空軍刑法第三十九條第一項
    前段之「意圖長期脫免職役而離去職役」罪，審酌被告平日於服役單位表現不僅
    ，但於犯後坦承犯行，並參酌其素行、犯罪動機等一切情狀，認第一審法院判決
    上訴人有期徒刑十月，認事用法並無違誤，因而維持第一審軍事法院之判決，駁
    回上訴人之第二審上訴。
三、被告對國防部高等軍事法院第二審之判決提起上訴略以，被告並無前科紀錄，現
    己徹底悔改，原審量刑過重云云。被告既未依據卷內訴訟資料，具體指摘原判決
    不適用法則或如何適用不當，或指摘原判決有何違背法令之情形，顯與法律規定
    得為向高等法院提出上訴之判決違背法令之情形，不相適合，被告之上訴自屬違
    背法律上之程式，應予駁回。
據上論斷，應依軍事審判法第二百零六條第一項、刑事訴訟法第三百九十五條前段，
判決如主文。
中　　　華　　　民　　　國　　九十三　　年　　　十　　　月　　二十一　　日
                              臺灣高等法院刑事第三庭
                                  審判長法  官  張　連　財
                                        法  官  許　仕　楓
                                        法  官  林　明　俊
右正本證明與原本無異。
不得再上訴。
                                        書記官  蕭　進　忠
中　　　華　　　民　　　國　　九十三　　年　　　十　　　月　　二十六　　日
本案論罪科刑法條：
陸海空軍刑法第三十九條第一項前段：意圖長期脫免職役而離去或不就職役者，處五
年以下有期徒刑。
